【裁判字號】    95,交聲,67
【裁判日期】    950227
【裁判案由】    違反道路交通管理處罰條例聲明異議
【裁判全文】
臺灣臺北地方法院交通事件裁定          95年度交聲字第67號
異議人即
受處分人  偉倫營造股份有限公司
代 表 人  甲○○
代 理 人  乙○○
上列受處分人因違反道路交通管理處罰條例案件，對於台北市交
通事件裁決所中華民國94年12月14日所為之處分（原處分案號：
北市裁三字第裁22—A00000000號），聲明異議，本院裁定如下
：
    主    文
異議駁回。
    理    由
一、按汽車駕駛人，行車速度，超過規定之最高時速，或低於規
    定之最低時速，處新台幣（以下同）1千2百元以上2千4百元
    以下罰鍰，道路交通管理處罰條例第40條第1項定有明文，
    並應依第63條第1項第1款規定，記違規點數1點。再駕駛人
    行車速度，超過規定之最高時速未滿20公里者，如係汽車，
    依違反道路交通管理事件統一裁罰基準表之規定，期限內繳
    納或到案聽候裁決者，裁罰1千7百元，並記違規點數1點。
二、本件異議人即受處分人所有車牌號碼7C-5225號自用小客車
    ，於94年9月13日上午8時14分許，南向北行駛在台北市○○
    ○路○段，經警舉發「駕駛人行車速度超過規定之最高時速
    未滿20公里」之違規，受處分人提出申訴，原處分機關仍認
    違規事實明確，依道路交通管理處罰條例上開規定，裁處罰
    鍰1千7百元（受處分人為法人毋庸記違規點數）。
三、聲明異議意旨與異議人之代理人即實際駕駛人乙○○於本院
    調查時辯稱：其是在環河北路1段315號被測速照相，因之前
    的限速是60公里，後來因快、慢車道分隔島取消後改為50公
    里，慢車道雖有限速50公里的標誌，但內側無限速50公里的
    標誌，因標示不清，且有其他車輛遮蔽視線無法看到慢車道
    限速50公里的標誌，其被處罰超速不合理云云。經查：依道
    路交通安全規則第93條第1款規定，行車速度，依標誌或標
    線之規定，無標誌或標線者，在市區道路，時速不得超過50
    公里；且上開路段確有限速50公里之標誌，有受處分人提出
    之照片可稽，本件實際駕駛人乙○○既為合法領取駕駛執照
    之人，對此當無不知之理。而受處分人所有之上開自用小客
    車確有於前揭時、地，以時速66公里速度超速行駛之事實，
    有舉發照片1幀在卷為憑，受處分人對此亦不否認，本件違
    規事實已臻明確。受處分人及其代理人所辯上開各節，無解
    於本件違規事實之成立，尚不能據以免罰。原處分機關據以
    援引首揭規定，裁處罰鍰1千7百元（受處分人為法人毋庸記
    違規點數），於法並無不合，本件異議為無理由，應予駁回
    。
四、據上論斷，應依道路交通案件處理辦法第19條，裁定如主文
    。
中    華    民    國    95    年    2     月    27    日
                  交通法庭  法  官  蕭清清
上正本證明與原本無異。
如不服本裁定，應於裁定送達後5日內向本院提出抗告狀。
                            書記官  劉麗英
中    華    民    國    95    年    3     月    6     日


司法院資訊處製作；財團法人民間司法改革基金會備份。
